【裁判字號】    95,訴,255
【裁判日期】    950630
【裁判案由】    毒品危害防制條例
【裁判全文】
臺灣桃園地方法院刑事判決               95年度訴字第255號
公  訴  人  臺灣桃園地方法院檢察署檢察官
被      告  甲○○
                    （另案在臺灣臺北監獄執行中）
上列被告因毒品危害防制條例案件，經檢察官提起公訴（94年度
毒偵字第5951號）及移送併案（95年毒偵字第2759號、第3050號
），經本院裁定改依簡式審判程序，判決如下：
    主  文
甲○○連續施用第一級毒品，累犯，處有期徒刑玖月。扣案第一
級毒品海洛貳包（驗餘淨重共計壹點零公克），均沒收銷燬之；
注射針筒壹支，沒收。
    事  實
一、甲○○前曾於民國88年間因施用毒品案件，經本院於88年1
    月29日以88年度毒聲字第645 號裁定送觀察、勒戒後，因認
    有繼續施用毒品之傾向，經本院於88年2 月23日以88年度毒
    聲字第1055號裁定令入戒治處所施以強制戒治，嗣經本院於
    88年8 月25日以88年度毒聲字第3441號裁定停止戒治，所餘
    戒治期間付保護管束，再經本院於88年8 月25日以88年度毒
    聲字第4771號裁定撤銷停止戒治令入戒治處所施以強制戒治
    ，並於90年1 月8 日執行強制戒治完畢，並經臺灣桃園地方
    法院檢察署檢察官於90年1 月11日以90年度戒偵字第49號為
    不起訴處分確定；另於89年間因違反槍砲彈藥刀械管制條例
    案件，經本院於901 月8 日以89年度訴字第1286號判決判處
    有期徒刑1 年2 月確定，並於91年4 月24日假釋出監，假釋
    期間至91年7 月7 期滿，其假釋未經撤銷，未執行之刑以已
    執行論。詎甲○○猶未戒除毒癮，於前次強制戒治執行完畢
    5 年內，復基於施用第一級毒品海洛因之概括犯意，自94年
    10月27日某時起至95年4 月11日某時止，在桃園縣及臺北縣
    境內不詳地點，連續非法施用第一級毒品海洛因多次。嗣先
    於94年10月28日5 時30分許，在桃園縣中壢市○○街6 號前
    為警查獲，並扣得第一級毒品海洛1 包（驗餘淨重0.9 公克
    ）；另於95年1 月14日18時30分許，在臺北縣中和市○○街
    34巷3 號1 樓為警查獲，並扣得其所有且供施用第一級毒品
    海洛因用之注射針筒1 支；再於95年4 月12日1 時30分許，
    在臺北縣樹林市○○路○ 段212 號旁為警查獲，並扣得第一
    級毒品海洛1 包（驗餘淨重0.1 公克）。
二、案經桃園縣政府警察局中壢分局報請臺灣桃園地方法院檢察
    署檢察官偵查起訴及移送併案審理。
    理  由
一、按刑事訴訟法第273 條之1 規定除被告所犯為死刑、無期徒
    刑、最輕本刑為三年以上有期徒刑之罪、或高等法院管轄第
    一審案件者外，於審判期日前之程序進行中，被告先就被訴
    事實為有罪之陳述時，審判長得告知被告簡式審判程序之旨
    ，並聽取當事人、代理人、辯護人及輔佐人之意見後，裁定
    進行簡式審判程序。經查，本件被告甲○○被訴違反毒品危
    害防制條例乙案，非前開不得進行簡式審判程序之案件，經
    被告於本院行準備程序時就訴事實為有罪之陳述，且經法官
    告知被告簡式審判程序之旨，聽取被告及檢察官之意見後，
    爰依右開刑事訴訟法第273 條之1 之規定，裁定改依簡式審
    判程序審判之，合先敘明。
二、上揭犯罪事實，業據被告於本院行準備程序時坦承不諱（見
    本院95年6 月21日準備程序筆錄），且被告先後為警查獲時
    所採尿液經送檢驗結果，均呈嗎啡陽性反應，有臺灣尖端先
    進生技醫藥股份有限公司濫用藥物檢驗報告1 份及臺灣檢驗
    科技股份有限公司濫用藥物尿液檢驗報告2 份在卷可稽。另
    扣案白粉2 包經送鑑驗結果，確均有海洛因成分，此亦有法
    務部調查局鑑定通知書2 份存卷可憑，此外，並有注射針筒
    1 支扣案可佐，足徵其前開施用毒品自白，與事實相符合，
    堪予採信。按施用毒品案件而曾觀察、勒戒或強制戒治執行
    完畢釋放後，5 年以內再犯毒品危害防制條例第10條之施用
    毒品罪行者，即應依法追訴進入刑事訴訟程序審理，此觀毒
    品危害防制條例第23條第2 項規定甚明。經查被告前有如事
    實欄所述之施用毒品犯行，有臺灣高等法院被告前案紀錄表
    在卷可憑，是被告係於曾受強制戒治執行完畢釋放後，5 年
    內再犯毒品危害防制條例第10條之罪，自應依法論科。綜上
    所述，本件事證明確，被告犯行洵堪認定。
三、按海洛因係毒品危害防制條例第2 條第2 項第1 款所規範之
    第一級毒品，被告予以施用，所為係犯同條例第10條第1 項
    之施用第一級毒品罪。其施用第一級毒品海洛因前後持有第
    一級毒品之低度行為，為施用之高度行為所吸收，不另論罪
    。被告先後多次施用第一級毒品海洛因之行為，時間緊接、
    犯罪構成要件相同，顯係基於概括犯意為之，應依刑法第56
    條連續犯之規定以一罪論。末查被告有事實欄所載之犯罪科
    刑及執行情形，此有臺灣高等法院被告前案紀錄表存卷可按
    ，其受有期徒刑之執行完畢後5 年以內再犯本件有期徒刑以
    上之罪，係屬累犯，應依法加重其刑。爰審酌被告前有毒品
    前科，竟仍不知改悔，陷於毒癮而難以自拔，危害國民健康
    ，及其犯罪之動機、手段、於本件犯罪後尚能坦承犯行，態
    度良好，及前因施用第一級毒品海洛因，經法院判處8 月等
    一切情狀，量處如主文所示之刑。
四、扣案第一級毒品海洛因2 包（驗餘淨重共計1.0 公克），依
    毒品危害防制條例第18條第1 項前段規定，沒收銷燬之。至
    扣案注射針筒1 支，為被告供施用海洛因所用之物，且屬被
    告所有，已據其供明在卷（見本院95年6 月21日簡式審判程
    序筆錄），爰依刑法第38條第1 項第2 款規定宣告沒收。
據上論斷，應依刑事訴訟法第273 條之1 、第299 條第1 項前段
，毒品危害防制條例第10條第1 項、第18條第1 項前段，刑法第
11條、第56條、第47條、第38條第1 項第2 款，判決如主文。
本案經檢察官陳雅譽到庭執行職務。
中     華     民     國  95    年   6     月   30    日
                            臺灣桃園地方法院刑事第七庭
                                  法  官  賴淑美
上正本證明與原本無異。
如不服本判決，應於判決送達後10日內，向本院提出上訴狀。
                                  書記官  陳育君
中    華     民      國  95     年   6    月   30    日
附錄本件判決論罪科刑法條全文：
毒品危害防制條例第10條
施用第一級毒品者，處六月以上五年以下有期徒刑。
施用第二級毒品者，處三年以下有期徒刑。


司法院資訊處製作；財團法人民間司法改革基金會備份。
